ACORDAO-COMPLETO-2345748

ACÓRDÃO DE RELAÇÃO

ACÓRDÃO DE RELAÇÃO 310/2019 ATA 5/2019 - PLENÁRIO

Acórdão 310/2019-TCU-Plenário
Trata-se de pedido de reexame interposto pela Associação Brasileira de Defesa do Consumidor e Trabalhador - Abradecont, em face do Acórdão 2788/2018-TCU-Plenário, por meio do qual esta Corte de Contas considerou improcedente a representação e indeferiu o pedido de cautelar formulado (peça 28) .
Considerando que o papel do representante é o de fornecer os elementos para que o Tribunal dê início à sua ação de controle externo e uma vez iniciado o processo, o TCU assume total controle sobre a condução das investigações, não existindo, para o representante, prerrogativa de comparecer aos autos para a defesa de seus pontos de vista, a não ser que seja admitido como interessado;
Considerando o entendimento vigente neste Tribunal, no sentido de que "o denunciante não é considerado, automaticamente, parte processual, devendo, para obter essa condição, formular pedido de ingresso nos autos como interessado e comprovar razão legítima para intervir no processo", a exemplo dos Acórdãos 2.632/2008 e 139/2007, ambos do Plenário;
Considerando que o objetivo de proteger o interesse público foi respeitado, uma vez que a representação foi conhecida e, no mérito, considerada improcedente (Acórdão 2788/2018-TCU-Plenário) ;
Considerando que a instância recursal não se presta ao exame de novas irregularidades ou ilegalidades não alegadas na fase inaugural, sem prejuízo desta Corte de Contas vir a analisar a matéria novamente em processo distinto caso presentes elementos que justifiquem a medida;
Considerando que, in casu, a representante não é parte nos autos e não consta pedido de ingresso como interessada, razão pela qual não possui legitimidade para interpor recursos no presente processo;
Os Ministros do Tribunal de Contas da União, quanto ao processo a seguir relacionado, ACORDAM, por unanimidade, com fundamento no art. 48, da Lei 8.443/1992, e nos arts. 143, inciso IV, alínea "b", e § 3º, 277, inciso II, 282 e 286, parágrafo único, do Regimento Interno do TCU, em:
a) não conhecer do pedido de reexame interposto pela Associação Brasileira de Defesa do Consumidor e Trabalhador - Abradecont, ante a ausência de legitimidade e interesse recursal; e
b) encaminhar cópia desta decisão, acompanhada da instrução da unidade técnica, à recorrente e aos órgãos/entidades interessados.
1. Processo TC-Processo 039.869/2018-0 (REPRESENTAÇÃO) 
	1.1. Recorrente: Associação Brasileira de Defesa do Consumidor e Trabalhador - Abradecont. (04.213.923/0001-82) .
	1.2. Entidade: Fundação Oswaldo Cruz.
	1.3. Relator: Ministro Vital do Rêgo.
	1.4. Representante do Ministério Público: não atuou.
	1.5. Relator da deliberação recorrida: Ministro Augusto Nardes.
	1.6. Unidade Técnica: Secretaria de Recursos (Serur) .
	1.7. Representação legal: não há.
	1.8. Determinações/Recomendações/Orientações: não há.

Fundação Oswaldo Cruz.

Associação Brasileira de Defesa do Consumidor e Trabalhador - Abradecont. (04.213.923/0001-82).

VITAL DO RÊGO

Ministro Augusto Nardes.

não há.

Não atuou.

REPRESENTAÇÃO (REPR)

Secretaria de Recursos (Serur).